臺灣桃園地方法院刑事判決       
111年度易字第383號
公  訴  人  臺灣桃園地方檢察署檢察官 
被      告  黃琇雄



上列被告因竊盜案件，經檢察官提起公訴（110年度偵字第14027
號），本院判決如下：
    主      文
黃琇雄犯竊盜罪，處有期徒刑參月，如易科罰金以新臺幣壹仟元
折算壹日。未扣案之犯罪所得黑色側背包壹個（內有手機壹支、
現金含零錢新臺幣壹仟壹佰元、摩托車鑰匙及住家鑰匙各壹支）
沒收，於全部或一部不能沒收或不宜執行沒收時，追徵其價額。
    事  實
一、黃琇雄意圖為自己不法之所有，基於竊盜犯意，於民國110
    年1 月13日下午3 時30分許，在桃園市桃園區日光路與青溪
    一路口，徒手開啟戴銘德所有車牌號碼00-0000 號自用小貨
    車駕駛座之車門，並以身體探入上開小貨車內拿取黑色側背
    包1 個（內有手機1支、現金含零錢新臺幣〔下同〕壹仟壹佰
    元、摩托車鑰匙及住家鑰匙各1 支，檢察官誤載部分逕予更
    正）得手，旋攜離現場。嗣經戴銘德報警查悉上情。
二、案經戴銘德訴由桃園市政府警察局桃園分局移送臺灣桃園地
    方檢察署檢察官偵查起訴。
    理  由
壹、證據能力
    按被告以外之人於審判外之陳述，雖不符刑事訴訟法第159
    條之1至第159條之4 之規定，而經當事人於審判程序同意作
    為證據，法院審酌該言詞陳述或書面陳述作成時之情況，認
    為適當者，亦得為證據；當事人、代理人或辯護人於法院調
    查證據時，知有刑事訴訟法第159條第1項不得為證據之情形
    ，而未於言詞辯論終結前聲明異議者，視為有前項之同意，
    刑事訴訟法第159 條之5 定有明文。查本案作為認定事實所
    引用審判外之供述證據，雖屬傳聞證據，惟公訴人、被告黃
    琇雄於本院審理時均表示對該證據之證據能力無意見（見本
    院卷第130 -134 頁），亦未於言詞辯論終結前聲明異議，
    審酌上開證據資料製作時之情況，尚無違法不當及證明力明
    顯過低之瑕疵，認為以之作為證據應屬適當，揆諸前開規定
    ，有證據能力。另本件認定事實引用之卷內其餘非供述證據
    ，並無證據證明係公務員違背法定程序取得，且被告亦未於
    言詞辯論終結前表示無證據能力，應可作為本案論罪之證據
    。
貳、實體部分：
一、認定事實所憑之證據及理由：
　㈠訊據被告黃琇雄矢口否認有前揭竊盜犯行，辯稱：110 年1 
    月13日下午3 時30分左右我有到日光路及青溪一路口，當時
    我是到那邊建設公司隔壁工作做粗工，我有時候要拿寶特瓶
    去回收，那邊的守衛認識我，我有看到一部小貨車在那邊，
    當時有靠近車牌00-0000號自用小貨車左側車門，我腳踏車
    停在對面，我沒有開車門，我不敢隨便亂開門，我不知道有
    什麼包包云云。經查：
  ⒈證人即告訴人戴銘德於警詢證稱：我於110年1月13日下午16
    時30分許，發現我停放在桃園市○○區○○路○○○○路○○○○號碼00
    -0000 號自用小貨車內之黑色側背包1 個遭竊，包包有點長
    型，材質尼龍，損失手機1支、一張千元鈔及零錢約一百元
    ，摩托車鑰匙及住家鑰匙各1 支，約新臺幣1 萬1 千元左右
    等語（見110年度偵字第14027號卷〈下稱偵卷〉第19-21頁）
    。復經桃園市政府警察局桃園分局至案發現場勘察及調閱監
    視器錄影光碟，從現場錄影光碟中發現一男子從路旁橫越至
    告訴人之自小貨車旁，隨即開啟車門伸手進入車內拿出一物
    品後，並放入手上拎著的包包內之情，此有桃園市政府警察
    局桃園分局現場勘察報告、採證紀錄表、勘察照片及桃園地
    方檢察署檢察官勘驗筆錄在卷可佐（見偵卷第59-80頁、第8
    3-85頁），是本案告訴人上開自小貨車上之黑色側背包遭人
    竊取之事實，應堪以認定。
  ⒉本院於111年7 月15日準備程序時勘驗現場監視錄影光碟，
　　結果如下：
　⑴拍攝畫面之中間為一條縱向道路，道路之右邊有一個工地，
    左邊則是民宅。另外，有一台藍色小貨車停在道路之左側路
    邊）。
  ⑵於畫面時間15時27分13秒至15時27分47秒，頭戴黑色棒球帽
    ，身穿黑色外套及深色長褲之被告在該道路上騎乘腳踏車，
    一路從畫面之上方騎至下方。於15時27分56秒至15時28分6 
    秒，被告出現於畫面之右邊，並朝畫面之上方騎乘腳踏車。
  ⑶於畫面時間15時29分06秒-15時29分52秒 ，被告站在道路之
    右側路邊，被告之身旁有一台腳踏車。
  ⑷於畫面時間15時29分35秒至15時29分48秒，被告手中拿著一
    個包包，並橫跨該道路後，走至小貨車之駕駛座旁。於15時
    29分50秒至15時29分52秒，被告打開小貨車駕駛座之車門，
    並將身體探入駕駛座內。
  ⑸於畫面時間15時29分53秒至15時29分54秒，被告將身體從駕
    駛座內伸回來，並把車門關上。於15時29分55秒至15時30分
    3 秒，被告拿起手中的包包，做出把東西塞進包包的動作
    ，並一邊橫跨道路至停放腳踏車之處等情（見本院卷第106-
    108頁）
  ⒊依上開勘驗結果，可以清楚看見錄影畫面中之男子有自該畫
    面內之自用小貨車駕駛座車門拿取物品，之後並放入其所攜
    帶之包包之行為無誤。而在本院勘驗錄影光碟後，被告亦承認其為上開錄影光碟畫面內之人，且對於勘驗過程、內容及結果並無意見等語（見本院卷第108頁）。堪認於前開監視器錄影光碟影片中，於民國110年1 月13日下午3 時30分許，在桃園市桃園區日光路與青溪一路口，徒手開啟戴銘德所有車牌號碼00-0000 號自用小貨車內之車門，拿取放置在小貨車內黑色側背包之人，即為被告無訛。是被告前揭辯詞，顯為卸責之詞，不足採信。綜上所述，本件事證明確，被告前揭犯行堪以認定，應依法論科。 　　
二、論罪科刑
  ㈠核被告所為，係犯刑法第320條第1項之竊盜罪。
　㈡爰以行為人之責任為基礎，審酌被告前有公共危險及多次竊
    盜前科（於本案不構成累犯），有臺灣高等法院被告前案紀
    錄表在卷可參，素行非佳，其不循正當途徑獲取所需，反一
    再企圖不勞而獲，恣意竊取他人之財物，顯然欠缺尊重他人
    財產權之觀念，且犯後態度不佳，矢口否認犯行，所為實不
    足取，復迄未與告訴人達成和解或賠償損失，兼衡本案犯罪
    之手段、遭竊財物之價值、犯罪所生之危害，暨其自陳為國
    中畢業之智識程度、從事粗工、經濟狀況不佳（見本院卷第
    134頁）等一切情狀，量處如主文所示之刑，並諭知易科罰
    金之折算標準，以資懲儆。　
三、沒收部分
    按犯罪所得，屬於犯罪行為人者，沒收之，於全部或一部不
    能沒收或不宜執行沒收時，追徵其價額，刑法第38條之1 第
    1 項前段、第3 項分別定有明文。被告上開犯罪所得黑色側
    背包1 個（內有手機1支、現金1仟1佰元、摩托車鑰匙及住
    家鑰匙各1 支），應依刑法第38條之1第1項前段規定沒收，
    於全部或一部不能沒收或不宜執行沒收時，依同條第3項規
    定追徵其價額。 
據上論斷，應依刑事訴訟法第299 條第1 項前段，判決如主文。
本案經檢察官陳建宇偵查起訴，檢察官董諭到庭執行職務。
中　　華　　民　　國　　111 　年　　8 　　月　　26　　日
                  刑事第十五庭  法  官  林龍輝
以上正本證明與原本無異。
如不服本判決應於收受判決後20日內向本院提出上訴書狀，並應
敘述具體理由。其未敘述上訴理由者，應於上訴期間屆滿後20日
內向本院補提理由書(均須按他造當事人之人數附繕本)「切勿逕
送上級法院」。 

　　　　　　　　　　　　　　　  書記官　吳怡靜
中　　華　　民　　國　　111 　年　　8 　　月　　26　　日

附錄本判決論罪科刑依據之法條：
中華民國刑法第320條
意圖為自己或第三人不法之所有，而竊取他人之動產者，為竊盜
罪，處五年以下有期徒刑、拘役或五十萬元以下罰金。
意圖為自己或第三人不法之利益，而竊佔他人之不動產者，依前
項之規定處斷。
前二項之未遂犯罰之。